【裁判字號】    99,交聲,1127
【裁判日期】    991207
【裁判案由】    違反道路交通管理處罰條例聲明異議
【裁判全文】
臺灣士林地方法院交通事件裁定        99年度交聲字第1127號
原處分機關    交通部公路總局臺北區監理所
異  議  人
即受處分人    魏漢
上列異議人即受處分人因違反道路交通管理處罰條例案件，對於
交通部公路總局臺北區監理所民國99年9 月16日所為之處分（原
處分案號：北監自裁字第裁40-I00000000號）聲明異議，本院裁
定如下：
    主  文
異議駁回。
    理  由
一、原處分意旨略以：異議人即受處分人魏漢於民國（下同）
    99年6 月26日17時25分許，駕駛車牌號碼8F-2320 號自用一
    般小客車，行經彰化縣員林鎮○○路與莒光路南端路口，違
    規闖紅燈直行，經執勤員警發現後，指揮示意攔停，告以違
    規事實，並掣單舉發，依道路交通管理處罰條例第53條第1
    項規定，裁處罰鍰新臺幣( 下同)2,700元，並依同條例第63
    條第1 項第3 款（原處分漏載第3 款），記違規點數3 點等
    語。
二、異議意旨略以：伊當日從臺北出發前往彰化縣員林鎮探視岳
    父母，因對員林生疏，不知如何行駛，見前方有員警，直覺
    想停車問路，無暇顧及燈號，其於停車後，員警即開單告發
    ，並要伊簽名。伊是想停車問路，違規非出於故意，依據道
    路交通管理事件統一裁罰基準及處理細則第12條第1 項第15
    款之規定，其違規並未嚴重危害交通安全、秩序或發生交通
    事故，且情節輕微，應以不舉發為適當，爰聲明異議云云。
三、按道路交通標誌、標線、號誌設置規則第206 條第5 款第1
    目規定：車輛面對圓形紅燈之行車管制號誌，表示禁止通行
    ，不得超越停止線或進入路口。復按汽車駕駛人，行經有燈
    光號誌管制之交岔路口闖紅燈者，處新臺幣1,800 元以上5,
    400 元以下罰鍰；又汽車駕駛人，違反前開規定者，除依原
    條款處罰鍰外，並記違規點數3 點，道路交通管理處罰條例
    第53條第1 項、第63條第1 項第3 款分別規定甚明。
四、經查：
(一)異議人即受處分人魏漢於99年6 月26日17 時25 分許，駕
    駛車牌號碼8F-2320 號自用一般小客車，行經彰化縣員林鎮
    ○○路與莒光路南端路口，違規闖紅燈直行，經執勤員警發
    現攔停之事實，為異議人自承在卷，復有員警當時之違規採
    證照片3 張附卷可稽，異議人違規闖紅燈之事實洵堪認定。
(二)按違反道路交通管理事件統一裁罰基準及處理細則第12條第
    1 項規定：「行為人有下列情形之一，而未嚴重危害交通安
    全、秩序或發生交通事故，且情節輕微，以不舉發為適當者
    ，交通勤務警察或依法令執行交通稽查任務人員得對其施以
    勸導，免予舉發：一、有本條例第十四條第二款、第三款、
    第二十五條、第三十一條第五項、第四十一條、第四十四條
    第一項第一款、第三款至第七款、第五十二條、第六十九條
    、第七十一條至第七十四條、第七十六條、第八十一條、第
    八十二條第一項第一款或第八十四條之情形。……十五、因
    客觀具體事實，致違反本條例規定係出於不得已之行為。」
    此規定賦予執行交通勤務之警察或依法令執行交通稽查任務
    人員，於合乎上開法定要件時，改施以勸導、免予舉發的裁
    量權。經查，汽車駕駛人行經有燈光號誌管制之交岔路口闖
    紅燈者，係違反道路交通管理處罰條例第53條第1 項之規定
    ，不在本條項第1 款所列舉得免予舉發之範圍。又查，本件
    異議人以人生地疏、欲停車向員警問路方闖紅燈為由，主張
    違規係出於不得已之行為。惟查，依違規當時的客觀情狀，
    異議人於停等紅燈，嗣號誌轉為綠燈後，直行停於路旁，即
    可達到向員警問路的目的，且一般汽車駕駛人皆係如此為之
    ，並無「須闖紅燈始能向員警問路」的不得已情形存在，是
    本件違規情形，亦難認合乎本條項第15款之規定。
五、綜上所述，本件異議人確有於前揭時、地，駕駛上開汽車行
    經有燈光號誌管制之交岔路口闖紅燈違規事實，事證明確，
    洵堪認定。原處分機關依道路交通管理處罰條例第53條第1
    項規定，裁處罰鍰2,700 元，並依同條例第63條第1 項第3
    款，記違規點數3 點，核無不當。本件異議為無理由，應予
    駁回。
據上論斷，應依道路交通案件處理辦法第18條，裁定如主文。
中    華    民    國    99    年    12    月    7     日
                        交通法庭法  官  楊秀枝
以上正本證明與原本無異
如不服本裁定應於送達後5日內向本院提出抗告狀
                                書記官  劉易柔
中    華    民    國    99    年    12    月    7     日

司法院資訊處製作；財團法人民間司法改革基金會備份。
